---
title: "Análise Exploratória Hotel Bookings"
author: "Jander melo"
date: "2024-01-31"
output: html_document
---

# Bem Vindo

#### Análise Exploratória do dataset hotel_bookings.

A atividade a seguir tem como objetivo aprendizado e aplicação em R Markdown e outras ferramentas utilizadas em R. Decidi utilizar um dataset diferente do exercício original para treinar conceitos de narrativa.


Carregando pacote "readr", utilizado para importar arquivos de texto, como .txt e .csv. E ggplot2 para vizualização de dados.
```{r carregando pacotes}
library(readr)
library(ggplot2)
```

Com a função "read_csv" vamos importar o arquivo para análise em formato csv como um tibble. O argumento "locale" está sendo passado para tratar um problema de encondig.
```{r, results="hide", message=FALSE}
hotel_bookings <-read_csv("hotel_bookings.csv", locale = readr::locale(encoding = "latin1"))
```


A função "head" retorna as seis primeiras linhas do tibble e algumas informações de resumo como numero de linhas e colunas.
```{r}
head(hotel_bookings)
```

Agora vamos fazer uma leitra no nome das colunas com "colnames", esta será bastante útil para entender qual coluna deveria ser renomeada se necessário.
```{r}
colnames(hotel_bookings)
```

A função "ggplot" faz parte do pacote ggplot2 e cria a camada do gráfico, a função "geom_bar()" trás um gráfico de barras mapeando como estética a variável "distribution_channel".
```{r}
ggplot(data=hotel_bookings)+
  geom_bar(mapping = aes(x = distribution_channel, fill = distribution_channel))
```


##### Conclusão

Com base no exercício tive uma melhor compreensão do comportamento de R Markdown e percebi sua familiaridade com os notebooks python. Em breve farei análises de problemas do mundo real com diferentes data sets exigindo também transformação nos dados.

